【裁判字號】    95,台抗,310
【裁判日期】    950720
【裁判案由】    偽造文書等罪聲明異議
【裁判全文】
最高法院刑事裁定              九十五年度台抗字第三一０號
    抗  告  人  甲○○
                        （現在台灣台北監獄執行中）
上列抗告人因偽造文書等罪案件，不服台灣高等法院中華民國
九十五年六月十五日駁回其對檢察官指揮執行聲明異議之裁定（
九十五年度聲字第八二一號），提起抗告，本院裁定如下：
    主  文
抗告駁回。
    理  由
本件原裁定以抗告人即受刑人甲○○前因偽造文書案件，經台灣
士林地方法院檢察署檢察官以九十二年度偵緝字第七六六號提起
公訴（於民國九十二年九月十六日通緝到案，並未聲請羈押），
由台灣士林地方法院於九十三年八月十七日以九十二年度訴字第
六一八號判處有期徒刑一年，抗告人提起上訴，要求改判減輕刑
期一天，經原審於九十三年十一月二十六日以九十三年度上訴字
第二七六七號判決上訴駁回，其又上訴，經本院於九十四年六月
三十日以九十四年度台上字第三五二一號判決上訴駁回。而抗告
人因另犯強盜罪經判處有期徒刑五年六月確定，經檢察官聲請原
審以九十四年度聲字第八六八號裁定，將前述偽造文書與強盜案
件，定執行刑為有期徒刑六年三月，以上有被告全國前案紀錄表
、通緝紀錄表、通緝資料表、各該判決與檢察官之執行指揮書（
含台灣高等法院檢察署九十四年執更戊字第一二０號執行指揮書
）在卷可查，而前開執行指揮書詳載抗告人曾受羈押應折抵之日
數，是其所陳之漏未詳載曾受羈押之日數等語，核與卷證資料並
不相符。抗告人雖稱：「聲請人於偽造文書案件（即本件執行指
揮書中之案件）偵查期間（即在台灣士林地方法院檢察署調查期
間），因聲請人屢傳未到，而遭到通緝逮捕歸案（九十二年中秋
節），是日曾被扣押於法院候審室半日之久（敬請詳查），依刑
事訴訟法之規定：凡不滿一日以一日計算，因此，此一天數理應
依法扣減方為適法無疑」等語，然查，依據卷附之通緝紀錄表、
前案紀錄表、在監在押全國紀錄表所示，抗告人雖曾於九十二年
九月十六日，由臺灣士林地方法院檢察署以九十二年度偵字第一
七九三號偵查並通緝到案，但於通緝到案之後並未聲請羈押，而
依據刑事訴訟法第一０八條（羈押之期間）：「羈押被告，偵查
中不得逾二月，審判中不得逾三月。但有繼續羈押之必要者，得
於期間未滿前，經法院依第一０一條或第一０一條之一規定訊問
被告後，以裁定延長之。在偵查中延長羈押期間，應由檢察官附
具體理由，至遲於期間屆滿之五日前聲請法院裁定。前項裁定，
除當庭宣示者外，於期間未滿前以正本送達被告者，發生延長羈
押之效力。羈押期滿，延長羈押之裁定未經合法送達者，視為撤
銷羈押。審判中之羈押期間，自卷宗及證物送交法院之日起算。
起訴或裁判後送交前之羈押期間算入偵查中或原審法院之羈押期
間。羈押期間自簽發押票之日起算。但羈押前之逮捕、拘提期間
，以一日折算裁判確定前之羈押日數一日。延長羈押期間，偵查
中不得逾二月，以延長一次為限。審判中每次不得逾二月，如所
犯最重本刑為十年以下有期徒刑以下之刑者，第一審、第二審以
三次為限，第三審以一次為限。案件經發回者，其延長羈押期間
之次數，應更新計算。羈押期間已滿未經起訴或裁判者，視為撤
銷羈押，檢察官或法院應將被告釋放；由檢察官釋放被告者，並
應即時通知法院」之規定，本件抗告人於前述偽造文書案件偵查
中之九十二年九月十六日經通緝到案，並未聲請羈押，則其因通
緝被警察逮捕解送至檢察官之時間，因未簽發押票羈押受刑人，
依據前述規定即無所謂折抵刑期之問題，是其聲明異議意旨所陳
與法不合。至於抗告人所稱本件聲明異議所支付之狀紙費用與郵
費等語，因刑事訴訟法並無關於費用之規定，且本件檢察官之執
行於法並無不合，是其所陳亦無依據。因認抗告人甲○○誤將未
羈押之期間亦認為羈押期間，而以檢察官指揮執行不當為由，聲
明異議，並要求補償支出之狀紙費與郵費，據前說明，即無理由
，因而裁定駁回抗告人在原審對檢察官九十四年執更字第一二０
號執行指揮之異議。經核於法，並無不合，抗告意旨仍執前詞，
任意指摘，並謂該所犯偽造文書案件有未確定即予執行之違法，
且不應於本件指揮中扣抵刑期云云。惟查前開偽造文書案件，原
審雖先誤以上訴逾期，裁定駁回抗告人所提第三審上訴，檢察官
以該案確定而指揮執行，嗣該裁定經本院撤銷後，全案送上訴，
仍由本院判決上訴駁回而確定，該案所已執行之日期，列為羈押
折抵刑期，於抗告人並無不利，抗告意旨尚有誤會，其抗告為無
理由，應予駁回。
據上論結，應依刑事訴訟法第四百十二條，裁定如主文。
中    華    民    國  九十五  年    七    月   二十   日
                      最高法院刑事第三庭
                          審判長法官  謝  家  鶴
                                法官  花  滿  堂
                                法官  陳  世  淙
                                法官  洪  佳  濱
                                法官  徐  昌  錦
      本件正本證明與原本無異
                                      書  記  官
中    華    民    國  九十五  年    八    月    一    日
                                                      v


司法院資訊處製作；財團法人民間司法改革基金會備份。
